João Pedro Pimentel, 20 anos

Desenvolvedor FullStack | React.js | Next.js | Node.js | Typescript | PHP | MySQL

Londrina, PR | (43) 9 8486-6730 | joaopedroap50@gmail.com

linkedin.com/in/joaoppimentel/ | github.com/joaoppimentel/

Objetivo

Desenvolvedor com cerca de 10 meses de experiência profissional e 2 anos e meio de experiência acadêmica, buscando oportunidades Júnior.

Conhecimentos

Experiência de desenvolvimento de Sistemas Web com React.js, Next.js e PHP desenvolvimento de API's utilizando PHP, consumindo e utilizando de forma dinâmica as informações consumidas, autenticação JWT, armazenamento em cache e cookies.

Inglês para leitura, escrita e conversação (B1).

Experiência

ClickWeb - Estagiário Maio 2024 – Setembro 2024

Estagiei como Desenvolvedor Web, onde fui responsável por implementar novas features, realizar manutenções em sites existentes, criar sites institucionais do zero e configurar servidores quando necessário.

Hayamax - Estagiário - Setembro 2024 – Atualmente

Sou Estagiário em Desenvolvimento Web, responsável pelo desenvolvimento e manutenção de sistemas internos e institucionais externos. Minhas principais atividades incluem a implementação de novas funcionalidades, a melhoria de processos e o desenvolvimento de transações internas utilizando PHP, Next.js, JavaScript e Bootstrap.

Educação

Técnico em Desenvolvimento de Sistemas

Unicesumar – Fevereiro 2022 – Dezembro 2023

Lógica de Programação, Programação básica com Java e Manipulação de Banco de Dados MySQL.

Análise e Desenvolvimento de Sistemas Unicesumar – Julho 2023 - Atualmente

HTML, CSS, Javascript, Bootstrap, C#, Engenharia de Software e Banco de Dados MySQL.